【裁判字號】    90,訴,653
【裁判日期】    901204
【裁判案由】    違反槍砲彈藥刀械管制條例
【裁判全文】
臺灣嘉義地方法院刑事判決                            九十年度訴字第六五三號
    公  訴  人  臺灣嘉義地方法院檢察署檢察官
    被      告  甲○○
右列被告因違反槍砲彈藥刀械管制條例案件，經檢察官提起公訴（九十年度偵字第六
五０六號），本院判決如左：
    主  文
甲○○未經許可，持有子彈，處有期徒刑陸月，併科罰金新台幣陸萬元，有期徒刑如
易科罰金，以佰元折算壹日，罰金如易服勞役，以新台幣玖佰元即銀元參佰元折算
壹日，扣案之土造子彈拾顆均沒收。
    事  實
一、甲○○於民國九十年十月一日中午許，在嘉義縣朴子市○○路一五五號其所經營
    之「中日模型玩具店」內，向不詳名籍、綽號為「許仔」之人，以每顆新台幣二
    百七十元之代價，購入具殺傷力之直徑九公釐土造子彈十五顆後，即持有之。嗣
    於同年十月四日晚上七時，在上揭處所為警查獲，並扣得該土造子彈十五顆（經
    試射後僅剩十顆）。
二、案經嘉義縣警察局朴子分局報請臺灣嘉義地方法院檢察署檢察官偵查起訴。
    理  由
一、訊據被告否認有向不詳名籍、綽號為「許仔」之人購入上開土造子彈，辯稱：係
    一位不知名之客人於九十年十月四日下午五時左右，至其店裡將上開土造子彈放
    在桌上，因有別的客人來，才將之收起來，之後約三十秒，警察就來店裡，那名
    客人就走了，警訊當時因為沒有證人，才承認上開犯行云云。經查，右揭被告向
    綽號「許仔」購買上開土造子彈之事實，已據被告於警訊及偵查中直承不諱，而
    扣案之土造子彈係警方於店內玻璃櫥窗夾縫中取出之事實，亦有查獲被告藏放子
    彈地點照片一幀附卷可證，足認被告確有將該等子彈置於自己實力支配之下，而
    持有該等土造子彈之行為甚明。次查，扣案土造子彈十五顆，經送請內政部警政
    署刑事警察局鑑驗結果，認：送鑑改造子彈壹拾伍顆，認均係土造子彈，具直徑
    約九ｍｍ之土造金屬彈頭，經採樣伍顆試射，均可擊發，認均具殺傷力，有該局
    九十年十月十六日刑鑑字第一九九五七八號鑑驗通知書一份在卷足憑。被告所辯
    顯係事後飾卸刑責之詞，尚難採信，本件事證明確，被告犯行堪以認定。
二、核被告所為，係犯槍砲彈藥刀械管制條例第十二條第四項之未經許可持有子彈罪
    。爰審酌被告雖於審判中翻異前詞，試圖飾卸刑責，惟被告持有該土造子彈之犯
    罪動機係為收藏目的，其危害社會治安尚輕等一切情狀，量處如主文所示之刑，
    並就有期徒刑、罰金分別諭知易科罰金、易服勞役之折算標準。扣案之改造子彈
    十顆（原為十五顆，於鑑驗時經試射五顆，餘十顆），係違禁物，應依刑法第三
    十八條第一項第一款規定宣告沒收。
據上論斷，應依刑事訴訟法第二百九十九條第一項前段，槍砲彈藥刀械管制條例第十
二條第四項，刑法第十一條前段、第四十一條第一項前段、第四十二條第二項、第三
十八條第一項第一款，罰金罰鍰提高標準條例第二條，現行法規所定貨幣單位折算新
臺幣條例第二條，判決如主文。
本案經檢察官曹合一到庭執行職務
中      華      民      國    九十    年      十二      月      四      日
                                      臺灣嘉義地方法院刑事第三庭
                                          審判長法官  沈  福  財
                                                法官  王  漢  章
                                                法官  陳  端  宜
右正本證明與原本無異。
如不服本判決，應於判決送達後十日內，向本院提出上訴狀。
                                              書記官  尹  玉  琪
中      華      民      國    九十    年       十二     月      四      日
槍砲彈藥刀械管制條例第十二條第四項：
未經許可，持有、寄藏或意圖販賣而陳列子彈者，處五年以下有期徒刑，
併科新台幣三百萬元以下罰金。
第一項至第三項之未遂犯罰之。


司法院資訊處製作；財團法人民間司法改革基金會備份。
